# 基金公司投资项目科目划分

提问人：会 计 小卒 时间：2021-05-26 08:18:14
陈老师您好@chenyiwei ，目前一家审计单位其子公司为一家基金公司。 1 、如果这家基金子公司为投资主体，母公司合并层面可否将基金投资的项目划分到“其他权益工具投资科目”列式呢？
2 、如果这家子公司为投资主体，母公司合并层面已将基金公司之前的投资项目划分为“其他权益工具投资”，是否有不妥，基金公司后期投资的新项目可否划分为“交易性金融资产”（这样会出现基金公司投资的项目有“其他权益工具投资”和“交易性金融资产”两个科目）
3 、如果这家基金公司为非投资主体，母公司合并层面可否将基金投资项目划分到“其他权益工具投资”科目列式呢？基金公司后期投资的新项目可否划分为“交易性金融资产”（这样会出现基金公司投资的项目有“其他权益工具投”和“交易性金融资产”两个科目），请大神帮忙解答

回答人：chenyiwei
1 、投资性主体的投资项目（针对为本企业的投资提供服务的子公司的投资除外）均应作为以公允价值计量且其变动计入损益的金融资产。
2 、母公司合并层面已将基金公司之前的投资项目划分为“其他权益工具投资”，是不妥的。
3 、如果投资对象是基金，但该基金属于有限寿命主体，或者属于其他情形中的“特殊金融工具”的（《企业会计准则第 37 号——金融工具列报（ 2017 年修订）》），则投资方也不能将其指定为其他权益工具投资。